Lucas Henrique da Silva Cruz

Brasileiro, solteiro, 28 anos e residente Osasco-SP

Site: https://beacons.ai/lucashenrique089

OBJETIVO:



Assiste de Marketing | Analista de Marketing

RESUMO DAS QUALIFICAÇÕES:

Última experiência em estágio/assistente em Marketing, graduado na área. Atuando com projeto de criação em Marketing digital e analises de mercado e métricas, obtendo bons resultados de 120 vendas 1º semana do curso de Artesanato que foi criado na Editora Online.

FORMAÇÃO ACADÊMICA:

Bacharelado | Universidade Paulista UNIP Propaganda e Marketing | 02/2019 – 12/2022

Curso Técnico | SENAI MARIANO FERRAZ Desenhista de Páginas para Web | 06/2012 – 12/2012

Curso Técnico | SENAI MARIANO FERRAZ Mantenedor Assistente de Microcomputador e Instalações de Redes Locais | 06/2012 - 12/2012

EXPERIÊNCIA PROFISSIONAL:

EDITORA ONLINE:

04|2021 - 12/2022ESTÁGIO EM MARKETING.

Criação de conteúdo para o Instagram e redes da Editora, realização de projetos em Pesquisa de Mercado e concorrência, público alvo, Marketing Digital para Cursos de Artesanato, criação de Landings Pages, E-mail Marketing e tratamento de Leads, Criação das revistas para plataformas online.

GRUPO ANEXXA:

01|2020 - 10/2020ESTÁGIO MARKETING DIGITAL. Manutenção das contas Facebook Ads, Criação de Landing Pages, Anúncios, analise de dados das vendas realizadas, analise das métricas, Noção em SEO, noção em edição de imagens e vídeos, CTR, CPA, CPP, CPM.

TACO BELL:

07|2019 – 12/2019 ANALISTA DE SISTEMAS JR.

Manutenção de sistemas das lojas e franqueados da Taco Bell Brasil, manutenção de produtos, instalação de servidor e sistemas, alteração de produtos sistemas NCR.

SELECT AUTOMAÇÃO:

08|2018 – 07/2019 ANALISTA DE SISTEMAS JR.

Manutenção de sistemas das lojas e franqueados do segmento de Fast Food, manutenção de produtos, instalação de servidor e sistemas, alteração de produtos sistemas NCR e Aloha, suporte N1 aos clientes.

INFORMÁTICA:

- Pacote office
- Excel Intermediário
- Internet
- Sistema Operacional Windows Avançado
- Pacote Adobe
- Meta ADS
- Google Data Studio
- Google Analtys
- Power BI
- SQL Server
- Programação Python
- HTML/CSS

×

HABILIDADES:

- Integridade e coerência
- Flexibilidade
- Comunicação
- Capacidade crítica
- Capacidade Analítica
- Iniciativa
- Proatividade
- Visão do cliente
- Competitividade